# 基本建设决算审计费用是否计入工程成本，还是当期管理费

提问人：zcza12345 时间：2014-08-04 16:56:04
基本建设决算审计费用是否计入工程成本，还是当期管理费

回答人：chenyiwei
个人更倾向于费用化。不直接改变资产的技术状态，而是属于行政管理性质的支出，因此不属于为了使固定资产达到预定可使用状态所必需发生的必要、合理支出。